臺灣臺北地方法院交通事件裁定　　　　　　　　　九十二年度交聲字第一一一六號
　　原處分機關　臺北交通事件裁決所
　　異　議　人
　　即受處分人　大愛通運有限公司
　　代　表　人　甲○○
　　代　理　人　柯明發
右列受處分人因違反道路交通管理處罰條例案件，對臺北市交通事件裁決所於中華民
國九十二年六月三日所為之處分（北市裁三字第車裁二二─Ｈ00000000號）
向臺灣板橋地方法院聲明異議，經臺灣板橋地方法院裁定管轄錯誤，移送本院，本院
裁定如左：
    主  文
異議駁回。
    理  由
一、按汽車駕駛人於行駛道路時，使用手持式行動電話進行撥接或通話者，處新臺幣
    （下同）三千元罰鍰；又汽車駕駛人，駕駛汽車有違反本條例之行為，經交通勤
    務警察或依法令執行交通稽查任務人員制止時，不聽制止或拒絕停車接受稽查而
    逃逸者，除按各該條規定處罰外，處新臺幣三千元以上六千元以下罰鍰並記違規
    點數一點，道路交通管理處罰條例第三十一條之一第一項、第六十條第一項、第
    六十三條第一項第三款定有明文，以上均為對於汽車駕駛人之處罰，又汽車駕駛
    人不服指揮稽查，當場不能或不宜攔截製單舉發者，得對汽車所有人逕行舉發處
    罰，道路交通管理處罰條例第七條之二第一項第四款亦有明文。
二、本件異議人即受處分人大愛運通有限公司（下稱大愛公司）所有車牌號碼九Ｕ－
    一００號營業用遊覽車，於民國（下同）九十二年三月九日八時五十五分許，行
    經台中縣神岡鄉○○路○道口，該汽車駕駛人使用手持式行動電話進行撥接通話
    ，為在該處執行交通稽查勤務之臺中縣警察局交通警察隊員警林昌志發現，示意
    攔停制止稽查時，該車駕駛人拒絕停車接受稽查而逃逸，因認受處分人（汽車所
    有人）有道路交通管理處罰條例第三十一條之一第一項、第六十條第一項之違規
    行為，乃摰發台中縣警察局舉發違反道路交通管理事件通知單（中縣警交字第Ｈ
    00000000號）逕行舉發，受處分人於應到案日期前到案陳述意見並聽候
    裁決，經原處分機關函請舉發單位調查結果，仍認前開違規行為明確，依道路交
    通管理處罰條例第三十一條之一第一項、第六十條第一項、第六十三條第一項第
    三款規定（上開舉發違反法條道路交通管理處罰條例第六十三條第一項第三款，
    原處分機關於裁決處分書中漏載，嗣受處分人對該處分向本院提出聲明異議，始
    於移送書中補正，雖該補正程序未通知受處分人尚有程序上之瑕疵，惟因如後述
    ，不影響該處分之正確性，附此敘明），裁處罰鍰六千元、並記汽車違規紀錄一
    次。
三、受處分人聲明異議意旨略以：行為人柯明發平日駕駛大愛公司所有之車號九Ｕ－
    一００號營業大客車往來南北，在九十二年三月九日上午八時五十分左右，確實
    行經台中縣神岡鄉○○路口，並在路口因紅燈停下，雖當時亦見有一交通警察在
    旁，但並沒有示意柯明發需停下攔檢，而後綠燈一亮，柯明發就往前行經過十字
    路口後再度停車在路旁卸下行李，交通警察也未前來或向柯明發述明有任何違規
    情事，而且柯明發也絕無駕車行駛中使用行動電話，竟在日後莫名其妙接到逕行
    舉發違規單（中縣警交字第Ｈ00000000號），也無附舉證照片，因此主
    張並無違規事實云云。
四、經查：本件違規之取締經過業經證人即舉發台中縣警察局交通警察隊警員林昌志
    到庭結證陳稱：「（問：請敘述當天看到的情況？）我當天站在中山路分局分隔
    島正前方的路中央，我看到柯明發開著一台遊覽車，他從中山路往市區的方向走
    來，到匝道口的時候他要左轉，原本左轉要等燈亮才可左轉，那時候還沒有左轉
    ，我看到他就開遊覽車超越停止線，左手拿著大哥大在講，大哥大的顏色應該是
    銀色的，這個時候我就吹口哨還有揮手跟他示意要攔檢，這時候他就把車倒退回
    停止線後面，然後我就往前走過去，要跟他攔檢，我原來站的的位置離他這時候
    停的位置不到五公尺，他右手跟我揮手，好像表示拒絕攔檢的意思，他揮手的時
    候車子是停止的，左手還在講行動電話，我走過去之時，還沒有到達柯明發的車
    輛前，剛好這時左轉的綠燈亮了，他就不理會我的攔檢，直接上匝道走了。」、
    「（你是否可以再確認一次當時，柯明發揮手的動作如何？）我可以確認當時他
    是掌心向前，在胸前左右搖晃，不像表示抱歉的敬禮動作」等語明確（參見本院
    九十三年二月十日訊問筆錄），而受處分人對於其所有之上開車輛確實有於上開
    時間行經舉發地點且有看到員警向其走來等情亦無爭執（亦見本院九十三年二月
    十日訊問筆錄）；再證人林昌志到庭於本院法官面前具結以言詞供述本件訴訟上
    之待證事實（即受處分人之右開違規事實），因其與受處分人毫無怨懟，自無自
    陷於偽證罪之追訴而構詞誣賴受處分人之理，且於本件卷存證據資料內並無任何
    積極證據足以證明證人林昌志上開供述係屬虛偽，亦未有足以令人顯信其供述為
    不可採之品性證據或前科證據存在，本院自不得僅以證人為本件開單告發受處分
    人之員警而全盤抹煞其在訴訟上所具有之原證人資格。又交通警察掣單舉發違反
    道路交通管理處罰條例所列之違規事實，本質上為行政處分，係公務員基於職務
    上之權力，依法就特定之具體事件所為之具公法上效果之單方面行政行為，基於
    公務員為公法上行為具有公信力之原則，該行政行為當可被推定為真正，其據以
    依法處分之事實認定亦為正確無誤，本此公信原則，乃立法者賦予行政機關制定
    違反道路交通事件統一裁罰標準及處理細則，使勤務員警得當機處分（如該細則
    第二十三條）以達其維護交通秩序、安全之行政目的，反之，若謂公務員一切行
    政行為均需預留證據以證其實，則國家行政勢必窒礙難行，據此，刑事訴訟法就
    犯罪證據有關之規定中與屬行政秩序罰之交通違規裁罰本質不合之部分，自不在
    準用之列，從而，本院查無任何證據足資證明其有捏造事實違法取締之情事，則
    執勤員警本其維護交通秩序、安全職責所為之舉發，自應受到合法、正確之推定
    。綜上，受處分人所辯，顯無理由，本件事證明確，受處分人之違規行為，應堪
    認定。
五、綜上所述，受處分人確有於前揭時、地於行駛道路時，使用手持式行動電話進行
    撥接或通話及拒絕停車接受稽查而逃逸之違規，從而原處分機關依右開道路交通
    管理處罰條例第三十一條之一第一項、第六十條第一項、第六十三條第一項第三
    款及違反道路交通管理事件統一裁罰標準表規定裁處罰鍰六千元並記汽車違規紀
    錄一點，並無違誤。是本件受處分人之異議為無理由，自應將其異議駁回。
據上論斷，應依道路交通案件處理辦法第十九條，裁定如主文。
中　　　華　　　民　　　國　　九十三　　年　　　九　　　月　　二十九　　日
                             　　臺灣臺北地方法院交通法庭
                                     法    官  官  信  成
如不服本裁定，應於裁定送達後五日內向本院提出抗告狀。
右正本與原本無異。
                                     書 記 官  蔡  嘉  萍
中　　　華　　　民　　　國　　九十三　　年　　　九　　　月　　二十九　　日
